【裁判字號】    89,交簡上,52
【裁判日期】    900328
【裁判案由】    公共危險
【裁判全文】
臺灣士林地方法院刑事判決                        八十九年度交簡上字第五二號
    上  訴  人  甲○○
    即  被  告
右列上訴人因公共危險案件，不服本院八十九交簡字第七０四號中華民國八十九年十
月二十五日第一審判決（聲請案號：八十九年度偵字第七八三０號），提起上訴，本
院管轄之第二審合議庭判決如左：
    主  文
上訴駁回。
    事  實
一、甲○○前於八十八年間因服用酒類不能安全駕駛動力交通工具而駕駛罪，經台灣
    板橋地方法院三重簡易庭以八十八年度重簡字第一０二一號判處拘役二十五日確
    定，於八十九年六月二十七日執行完畢，復不知悔改，於八十九年八月十日凌晨
    六時許，先在台北市○○○路○段海鮮快炒店內與友人飲用啤酒半瓶、高粱酒五
    、六杯後，已不能安全駕駛動力交通工具，竟仍貿然駕駛車牌號碼Ｇ九—七一六
    號營業小客車，於同日上午八時二十分許，行經台北市○○區○○路二段三八號
    前，為警攔查，經警測得其酒精濃度呼氣達每公升零點七二毫克。
二、案經台北市政府警察局大同分局報請台灣士林地方法院檢察署檢察官聲請簡易判
    決處刑。
    理  由
一、訊據被告甲○○對於有於右揭時地飲用酒類後駕車之事實坦承不諱，並有酒精濃
    度測試列印單、台北市政府警察局舉發違反道路交通管理事件通知單、刑法第一
    百八十五條之三案件測試觀察紀錄表各一件在卷可稽。參以測得之酒精濃度乘以
    二百為當時血中酒精濃度，當呼氣濃度達每公升零點五毫克時將影響駕駛，當呼
    氣濃度達零點七五毫克時將造成思考、個性及行為改變，當呼氣濃度達每公升一
    毫克時，將造成中度中毒，而有步態不穩、噁心、嘔吐、精神混惑不清等症狀，
    有行政院國軍退除役官兵輔導委員會台北榮民總醫院中華民國八十八年八月五日
    （八八）北總內字第二六八六八號函一件附卷可參，被告呼氣酒精濃度為每公升
    零點七二毫克，其已不能安全駕駛動力交通工具甚明。被告雖辯稱其當時係要開
    去停車格停好車，只開了三、四部車的距離云云。然縱被告只駕車移動約三、四
    部車之距離，仍已該當「駕駛」動力交通工具之構成要件。況據證人即當時舉發
    警員乙○○到庭證稱其在重慶北路、民生西路擔任勤務，重慶北路上有海產店，
    其看到路口週邊有違規停車的計程車，要去舉發拍照，剛好看到被告走出來，他
    們約二、三人走到車旁，被告就進去開車要離開，車起步時，我看到車子頓一下
    ，覺得駕駛行為奇怪，其就跟著被告的車走示意他靠邊，結果他右轉承德路，後
    來騎車到被告旁邊攔下他，他就順勢停到停車格裡，被告第一次是停在重慶北路
    與民生西路口。從重慶北路、民生西路口，往東到承德路與民生西路口，要經過
    二個紅綠燈，約二、三百公尺等語，足認被告開車所行經之距離已長達二、三百
    公尺。是其已有駕駛之行為甚明。被告所辯，無非飾卸之詞，不足採信。事證明
    確，被告犯行洵堪認定，應依法論科。
二、核被告所為，係犯刑法第一百八十五條之三之罪。原審基此因認被告罪證明確，
    援引刑事訴訟法第四百四十九條第一項前段、第三項、第四百五十四條第二項，
    刑法第一百八十五條之三、第四十二條第二項，罰金罰鍰提高標準條例第二條之
    規定，科處上訴人即被告罰金一萬二千元，並諭知易服勞役之折算標準，認事用
    法並無不當，量刑亦稱妥適。被告上訴，指摘原判決不當，核非可採，其上訴為
    無理由，應予駁回。
據上論斷，應依刑事訴訟法第四百五十五條之一第一項、第三項、第三百六十八條，
判決如主文。
本案經檢察官呂文忠到庭執行職務。
中      華      民      國     九 十     年      三    月     二十八    日
                                  臺灣士林地方法院刑事第四庭
                                      審判長法  官 杜  惠  錦
                                            法  官 周  明  鴻
                                            法  官 藍  雅  清
右正本證明與原本無異。
本判決不得上訴。
                                            書記官 劉  韋  廷
中      華      民      國     九 十     年      四    月       二      日


司法院資訊處製作；財團法人民間司法改革基金會備份。
